# Livvi adjective inflection


## Temporary lexica

* LEXICON Q_X 

* LEXICON A_ 

## Somewhat open issues

* LEXICON A_TULLUTtullut:tullu IS THIS LIVVI? tullut:tullu

* LEXICON A_EX@exclude=fst needs to be changed to @exclude=fst

LEXICON A_BAHUV 

LEXICON A_UNDECLtaipumaton undeclinable fin: taipumaton

LEXICON A_IS-N-PL-GENattributes genitive plural attributes

LEXICON A_IS-N-SG-GENattributes genitive plural attributes

LEXICON A-DEM_NÄMÄnämä:nämä nämä:nämä



### ONE-SYLLABLE VOWEL-FINAL STEMS ENDING IN LONG VOWEL SEGMENT
LEXICON A_KUUkuu:kuu kuu:kuu

LEXICON A_MUAmua:maa mua:maa

LEXICON A_PIÄpiä:piä piä:piä


## Ordinary inflection

### TWO-SYLLABLE VOWEL-FINAL STEMS
LEXICON A_HYVÄhyvä:hyvä hyvä:hyvä
the comparatives and superlatives are supletive

LEXICON A_OZAoza:oza oza:oza

LEXICON A_SÄYNÄsäynä:säynä säynä:säynä

LEXICON A_KALAkala:kala kala:kala

LEXICON A_KOIVUkoivu:koivu koivu:koivu

LEXICON A_HERYhery:hery hery:hery

LEXICON A_LUGUlugu:lugu lugu:lugu

LEXICON A_IDYidy:idy idy:idy




LEXICON A_HÄKKIhäkki:häkki häkki:häkki

LEXICON A_ARTELI 

LEXICON A_ALUSalus:aluks alus:aluks


LEXICON A_KUURNISkuurnis:kuurne kuurnis:kuurne

LEXICON A_PUHTAHUSpuhtahus:puhtahu puhtahus:puhtahu

LEXICON A_OLUTolut:olu olut:olu

### TWO-SYLLABLE VOWEL-FINAL STEM WITH UNIQUE +Nom+Sg VOWEL
LEXICON A_PÄIVYpäivy:päivä päivy:päivä

LEXICON A_MUARJUmuarju:muarja muarju:muarja


LEXICON A_AKKUakku:akka akku:akka



LEXICON A_VALGEIvalgei:valge valgei:valge

LEXICON A_RAHMANNOIrahmannoi:rahmannoi rahmannoi:rahmannoi




LEXICON A_PAGIZIIpagizii:pagizi pagizii:pagizi



LEXICON A_KESTÄYkestäy:kestä kestäy:kestä

### TWO-SYLLABLE VOWEL-FINAL STEMS WITH CONSONANT-FINAL PARTITIVE STEM


### THREE-SYLLABLE VOWEL-FINAL STEMS
LEXICON A_PAREMBIparembi:paremb parembi:paremb

LEXICON A_JIÄTÖIjiätöi:jiät jiätöi:jiät
LEXICON A_HUOLETOIhuoletoi:huolet huoletoi:huolet
LEXICON A_HUOLETOI/JIÄTÖIhuoletoi:huolet huoletoi:huolet

LEXICON A_KARJALAINEkarjalaine:karjala karjalaine:karjala

LEXICON A_LIYGILÄINEliygiläine:liygilä liygiläine:liygilä

LEXICON A_NAINEnaine:nai naine:nai
LEXICON A_KIELINEkieline:kieli kieline:kieli
LEXICON A_NAINE/KIELINE_01naine:nai kieline:kieli naine:nai

LEXICON A_TOINEtoine:to toine:to
LEXICON A_TOINE-PLtoine:to toine:to

### THREE-SYLLABLE STEMS WITH TWO-SYLLABLE NOMINATIVE SINGULAR

LEXICON A_MADALmadal:madal madal:madal

LEXICON A_PIIRAI piirai:piira 

LEXICON A_RAIŠraiš:ra raiš:ra


LEXICON A_PEREHpereh:pereh pereh:pereh

LEXICON A_TULLUHtulluh:tullu tulluh:tullu

LEXICON A_PESSYHpessyh:pessy pessyh:pessy

LEXICON A_ARMASarmas:arma armas:arma

LEXICON A_VARVASvarvas:varva varvas:varva

LEXICON A_TUOREStuores:tuore tuores:tuore


LEXICON A_SUARIsuari:suar suari:suar

LEXICON A_KIELIkieli:kiel kieli:kiel
LEXICON A_SUARI/KIELI_01suari:suar suari:suar

LEXICON A_VUOZIvuozi:vuod vuozi:vuod

LEXICON A_VEZIvezi:ved vezi:ved

LEXICON A_NIMInimi:nim nimi:nim

LEXICON A_JÄLGIjälgi:jälg jälgi:jälg
front vowel
gradation Yes



### TWO-SYLLABLE WORD WITH CONSONANT-FINAL STEM

LEXICON A_VAŽENvažen:važe važen:važe


LEXICON A_LÄMMINlämmin:lämbi lämmin:lämbi

LEXICON A_TAIGINtaigin:taigin taigin:taigin

LEXICON A_SALBOINsalboin:salboi salboin:salboi

LEXICON A_ENINenin:eni enin:eni




These cases are symmetrically marked for number
The next two share the same stem vowel





* * *
<small>This (part of) documentation was generated from [../src/fst/affixes/adjectives.lexc](http://github.com/giellalt/lang-olo/blob/main/../src/fst/affixes/adjectives.lexc)</small>